臺灣基隆地方法院刑事判決　　　　　　　 93年度訴字第708號
公　訴　人　臺灣基隆地方法院檢察署檢察官
被　　　告　甲　○　男　50歲.
上列被告因違反毒品危害防制條例案件，經檢察官提起公訴（九
十三年度毒偵字第一七五三號）暨移送併案審理（九十三年度毒
偵字第二四四○號、第一九四五號、二○四二號），被告於準備
程序進行中就被訴事實為有罪之陳述，經受命法官告知其簡式審
判程序之旨，並聽取公訴人及被告之意見後，經本院合議庭裁定
由受命法官獨任進行簡式審判程序，判決如下：
　　主　　　文
甲○連續施用第一級毒品，累犯，處有期徒刑壹年貳月。扣案之
第一級毒品海洛因貳包（合計淨重零點肆公克）均沒收銷燬之、
注射針筒貳支均沒收。
　　事實及理由
一、犯罪事實：
　　甲○前因二次施用第二級毒品安非他命案件，先後經本院裁
  　定送觀察、勒戒後，均認無繼續施用之傾向，由臺灣基隆地
    方法院檢察署檢察官各於民國八十八年二月二十一日、同年
    七月二十七日，分別以八十八年度毒偵字第九八○號、八十
    八年度偵緝字第三○四號不起訴處分確定；又因施用第二級
    毒品安非他命案件，經本院裁定送強制戒治（於九十一年四
    月二日執行完畢），並經臺灣基隆地方法院檢察署檢察官聲
    請簡易判決處刑，嗣經本院以八十九年度基簡字第二七八號
    判處有期徒刑六月確定；復因施用第二級毒品案件，再經同
    署檢察官提起公訴，並經本院以九十年度易緝字第三○號判
    處有期徒刑七月確定，且與前揭六月有期徒刑接續執行，而
    於九十二年四月二十九日縮短刑期執行完畢。詎其猶不知藉
    此戒絕施用毒品惡習，竟於前揭強制戒治執行完畢後五年內
    基於施用第一級毒品海洛因及第二級毒品安非他命之概括犯
    意，自九十二年十月間某日起，至九十三年十二月三十一日
    晚上九時許止，先後多次在其基隆市○○路二○二號六樓租
    屋處，有時以將第二級毒品安非他命先用水融化後，再與第
    一級毒品海洛因一同摻水置入注射針筒內，並施打二手手肘
    內側及二手手掌背皮膚靜脈血管處之方式，同時施用第一級
    毒品海洛因及第二級毒品安非他命；有時則分開施用第一級
    毒品海洛因及第二級毒品安非他命（兩者均以前揭置入注射
    針筒，再注射二手手肘內側、二手手掌背之方式施用）。為
    警先後於九十三年八月十五日晚上六時五十分許、同年九月
    十六日晚上九時三十分許，分別在基隆市○○路○○街口、
    基隆市○○路七十六巷三十七號前盤查時查獲，並扣得其所
    有供施用上開毒品所用之注射針筒各一支；復於同年十月二
    十一日下午一時許，為警另案前往基隆市○○路二○二號五
    樓查緝通緝犯時當場查獲；再為警於同年十二月六日晚上十
    時許，在基隆市○○路二○二號前盤查而查獲，且扣得第一
    級毒品海洛因二包（合計淨重零點四公克），並均經採集尿
    液檢驗結果，前三次呈甲基安非他命及嗎啡陽性反應，第四
    次呈嗎啡陽性反應，而陸續查悉上情。
二、認定事實所憑之證據名稱：
  (一)扣案之第一級毒品海洛因二包（合計淨重零點四公克）、注
    射針筒二支。
  (二)本院九十四年一月二日勘驗筆錄及勘驗照片四幀。
  (三)基隆市警察局第一分局九十三年八月十五日基警分一刑字第
    ○九三○○○一二七一號函、臺灣尖端先進生技醫藥股份有
    限公司九十三年八月二十七日濫用藥物檢驗報告、基隆市警
    察局第四分局九十三年九月十六日、十月二十一日緝獲毒品
    嫌疑人編號表、基隆市警察局第三分局九十三年十二月六日
    緝捕煙毒嫌疑犯編號表、基隆市衛生局基衛檢壹字第○九三
    ○○一四三二七號、第0000000000號、第000
    0000000號檢驗成績書、法務部調查局調科壹字第三
    二○○○二五二一號鑑定通知書各一份、被告手臂照片二幀
    。
  (四)前揭不起訴處分書二份、本院上開簡易判決書、判決各一份
    、臺灣基隆地方法院檢察署刑案資料查註紀錄表及全國施用
    毒品案件紀錄表、臺灣高等法院被告全國前案紀錄表各一份
    。
三、論罪及科刑之理由：
　　查海洛因及安非他命分別係毒品危害防制條例第二條第二項
    第一款、第二款所定之第一級毒品、第二級毒品，被告予以
    施用，核其所為，係犯毒品危害防制條例第十條第一項、第
    二項之施用第一級毒品罪及施用第二級毒品罪。其持有第一
    級毒品海洛因、第二級毒品安非他命係供施用，其持有第一
    級毒品、第二級毒品之低度行為分別為施用第一級毒品、第
    二級毒品之高度行為所吸收，不另論罪。其先後多次施用第
    一級毒品及第二級毒品之犯行，時間緊接，犯罪構成要件相
    同，顯係基於概括犯意為之，均為連續犯，應各論以一施用
    第一級毒品及施用第二級毒品罪，並分別加重其刑。被告一
    行為同時觸犯上開二罪，為想像競合犯，應依刑法第五十五
    條之規定，從一重之施用第一級毒品罪處斷。公訴人認被告
    所犯前揭二犯行，犯意各別，罪名互異，請予分論併罰，尚
    有未洽，在此敘明。末查被告曾受有事實欄所載有期徒刑之
    執行完畢，其於執行完畢後五年內再犯本件有期徒刑以上之
    罪，為累犯，應依法遞加重其刑。又公訴人雖僅就被告於九
    十三年八月十五日晚上七時十分許為警採尿回溯二十四小時
    、九十六小時內某時，施用第一級毒品海洛因及第二級毒品
    安非他命之犯行起訴，而未就事實欄所載其餘時間施用第一
    級毒品海洛因及第二級毒品安非他命之犯行（包括移送併案
    審理部分）提起公訴，然此部分之犯罪事實與起訴部分，有
    連續犯、想像競合犯之裁判上一罪關係，為起訴之效力所及
    ，本院自應併予審究。爰審酌被告前有多次施用毒品前科，
    猶不知悔改而續為施用毒品，惡性非輕，並審酌所犯施用毒
    品之犯罪係戕害自身健康之行為，於他人尚不致造成損害及
    被告事後坦承犯行之態度等一切情狀，量處如主文所示之刑
    ，以示懲儆。另扣案之第一級毒品海洛因二包（合計淨重零
    點四公克），為查獲之毒品，應依毒品危害防制條例第十八
    條第一項前段之規定，沒收銷燬之。又扣案之注射針筒二支
    ，均係被告所有，且係供本案犯罪所用或預備之物，業據被
    告供承在卷，爰依刑法第三十八條第一項第二款規定宣告沒
    收。
四、至本院辯論終結後，臺灣基隆地方法院檢察官於九十四年一
    月十一日函送本院併案審理（九十四年度毒偵字第一二二號
    ）之犯罪事實，業經本院依職權予以併審，詳如前述，而該
    案扣得之注射針筒一支，被告於本院審理時否認為其所有，
    本院復查無其他證據證明確為被告所有，爰不予宣告沒收，
    附此敘明。
五、應適用之法條：
    刑事訴訟法第二百七十三條之一第一項、第二百八十四條之
    一、第二百九十九條第一項前段、第三百十條之二、第四百
    五十四條第一項，毒品危害防制條例第十條第一項、第二項
    、第二十三條第二項、第十八條第一項前段，刑法第十一條
    、第五十六條、第五十五條、第四十七條、第三十八條第一
    項第二款。
六、如不服本判決，得於本判決送達翌日起十日內具狀向本院提
    起上訴。
本案經檢察官黃鴻達到庭執行職務
中　　華　　民　　國　　94　　年　　1 　　月　　17　　日
                  刑事第三庭法  官  王美婷
以上正本證明與原本無異。
對於本件判決如有不服，應於收受送達後10日內，向本院提出上
訴書狀，上訴於臺灣高等法院，並按他造當事人之人數附具繕本
。
中　　華　　民　　國　　94　　年　　1 　　月　　17　　日
                            書記官  劉珍珍
附錄本案論罪科刑法條：
毒品危害防制條例第10條第1項、第2項
施用第一級毒品者，處六月以上五年以下有期徒刑。
施用第二級毒品者，處三年以下有期徒刑。
